臺灣新北地方法院板橋簡易庭民事判決
111年度板簡字第413號
原      告  明台產物保險股份有限公司台北分公司

法定代理人  蔡汝琮  
訴訟代理人  徐郁翔  
被      告  王慶耀  
上列當事人間請求侵權行為損害賠償(交通)事件，本院於民國11
1年4月22日言詞辯論終結，判決如下：
    主      文
被告應給付原告新臺幣171,388元，及自民國111年3月26日起至
清償日止，按週年利率5%計算之利息。
原告其餘之訴駁回。
訴訟費用由被告負擔70%，餘由原告負擔。
本判決原告勝訴部分得假執行。
    事實及理由
一、原告主張：被告於民國110年7月22日下午4時7分許，駕駛車
    牌號碼00-0000號自用小客車(下稱甲車)，行經新北市○○區○
    ○○路00號處，因疏未注意車前狀況，並隨時採取必要之安全
    措施，與車牌號碼000-0000號自用小客車(下稱乙車)發生碰
    撞，致乙車追撞前方由原告承保車體損失險、訴外人張嘉紋
    駕駛其所有之車牌號碼000-0000號自用小客車（下稱系爭車
    輛），致系爭車輛受損。經修復後，原告依約賠付車體修復
    費用新臺幣(下同)238,589元(零件：164,787元、工資：39,
    102元、烤漆：34,700元)完畢。為此，爰依保險代位及侵權
    行為損害賠償之法律關係，請求被告賠償損害等語。並聲明
    ：被告應給付原告238,589元，及自起訴狀繕本送達翌日起
    至清償日止，按週年利率5%計算之利息。　　
二、被告則以：不爭執被告應負肇事責任，然系爭車輛修理費用
    過高等語，資為抗辯。並聲明：原告之訴駁回。
三、法院之判斷：
  ㈠按因故意或過失，不法侵害他人之權利者，負損害賠償責任
    ；汽車、機車或其他非依軌道行駛之動力車輛，在使用中加
    損害於他人者，駕駛人應賠償因此所生之損害，民法第184
    條第1項前段、第191條之2前段分定明文。原告主張被告於
    上開時、地駕駛甲車，因疏未注意車前狀況，並隨時採取必
    要之安全措施，而與乙車發生碰撞，致乙車追撞系爭車輛，
    系爭車輛因而受損等情，業據提出新北市政府警察局道路交
    通事故當事人登記聯單暨初步分析研判表、現場圖、汎德永
    業汽車股份有限公司出具之估價單及統一發票、汽車險理賠
    申請書暨計算書、系爭車輛行車執照影本及車損照片為證，
    並據本院依職權向新北市政府警察局板橋分局調閱本件道路
    交通事故卷宗，核閱屬實，且為被告所不爭執，是依本院調
    查證據之結果，認原告主張被告應負損害賠償責任，洵屬有
    據。
  ㈡又按被保險人因保險人應負保險責任之損失發生，而對於第
  　三人有損失賠償請求權者，保險人得於給付賠償金額後，代
    位行使被保險人對於第三人之請求權。但其請求之金額，以
    不逾賠償金額為限，保險法第53條第1項亦著有明文。復按
    物被毀損時，被害人除得依民法第196條請求賠償外，並不
    排除民法第213條至第215條之適用。依民法第196條請求賠
    償物被毀損所減少之價額，得以修復費用為估定之標準，但
    以必要者為限（例如：修理材料以新品換舊品，應予折舊）
    。被害人如能證明其物因毀損所減少之價額，超過必要之修
    復費用時，就其差額，仍得請求賠償【最高法院77年度第9
    次民事庭會議決議㈠資參照】。查系爭車輛修復費用為238,5
    89元（零件：164,787元、工資：39,102元、烤漆：34,700
    元），此有前揭估價單附卷可考，惟該修復費用中零件部分
    既係以新品換舊品，則應扣除折舊後計算其損害。而依行政
    院財政部發布之「固定資產耐用年數表」規定，自用小客車
    ，其耐用年數為5年，並依同部訂定之「固定資產折舊率表
    」規定，耐用年數5年依定率遞減法之折舊率為千分之369，
    其最後1年之折舊額，加歷年折舊累計額，其總和不得超過
    該資產成本原額10分之9。準此，系爭車輛係於109年6月出
    廠，有系爭車輛行車執照乙紙足憑，至事故發生之110年7月
    22日，系爭車輛之實際使用年數為1年2個月，故原告就零件
    部分得請求之金額應以97,586元為限（計算式如附表），加
    計無須折舊之工資39,102元、烤漆34,700元，共計為171,38
    8元，即為原告得請求賠償之修理費用。至被告固以前揭情
    詞置辯，惟本院審酌原告所提出之估價單，其上所載維修項
    目與原告所提出系爭車輛受損照片暨卷附現場照片顯示之受
    損位置相當，且系爭車輛交由與兩造無利害關係之車廠估價
    核定維修項目，維修項目亦無不合理之處，堪認該估價單之
    修理項目均具有修復之必要性，且屬合理，被告空言辯稱估
    價單修繕費用過高，惟未提出任何證據佐證之，洵不足採。
四、綜上所述，原告基於保險代位及侵權行為損害賠償之法律關
    係，請求被告給付171,388元，及自起訴狀繕本送達翌日即
    111年3月26日起至清償日止，按週年利率5%計算之利息，為
    有理由，應予准許。逾此範圍之請求，為無理由，應予駁回
    。　
五、本件事證已臻明確，兩造其餘之攻擊防禦方法及所提證據，
    於判決結果不生影響，爰不一一論列，併此敘明。
六、本件原告勝訴部分係適用簡易訴訟程序所為被告敗訴之判決
    ，爰依職權宣告假執行。
中　　華　　民　　國　　111 　年　　5 　　月　　20　　日
                  臺灣新北地方法院板橋簡易庭
                            法  官  施函妤
以上為正本係照原本作成。
如不服本判決，應於送達後20日內，向本院提出上訴狀並表明上
訴理由，如於本判決宣示後送達前提起上訴者，應於判決送達後
20日內補提上訴理由書（須附繕本）。
中　　華　　民　　國　　111 　年　　5 　　月　　23　　日
                            書記官  吳昌穆
附表：
折舊時間           金額
第1年折舊值        164,787×0.369=60,806
第1年折舊後價值    164,787-60,806=103,981
第2年折舊值        103,981×0.369×(2/12)=6,395
第2年折舊後價值    103,981-6,395=97,586